臺灣高等法院刑事裁定
109年度聲字第624號
聲  請  人  臺灣高等檢察署檢察官
受  刑  人  何文琳  

                      籍設桃園○○○○○○○○○                              居桃園市○鎮區○○○路000號00樓

上列聲請人因受刑人數罪併罰有二裁判以上，聲請定其應執行之
刑（聲請案號：臺灣高等檢察署109年度執聲字第262號），本院
裁定如下：
    主  文
何文琳犯如附表所示各罪所處之刑，有期徒刑部分應執行有期徒
刑拾貳年參月。
    理  由
一、聲請意旨略以：受刑人何文琳因違反毒品危害防制條例等罪
    ，先後經判決確定如附表，應依刑法第50條第1項第1款、第
    2項、第53條、第51條第5款規定，定其應執行之刑，爰依刑
    事訴訟法第477條第1項之規定聲請定應執行之刑等語。
二、按「裁判確定前犯數罪者，併合處罰之。但有下列情形之一
    者，不在此限：一得易科罰金之罪與不得易科罰金之罪。二
    得易科罰金之罪與不得易服社會勞動之罪。三得易服社會勞
    動之罪與不得易科罰金之罪。四得易服社會勞動之罪與不得
    易服社會勞動之罪。」、「前項但書情形，受刑人請求檢察
    官聲請定應執行刑者，依第51條規定定之。」；「數罪併罰
    ，有二裁判以上者，依刑法第51條之規定，定其應執行之刑
    。」刑法第50條、第53條分別定有明文。次按刑事訴訟法第
    370條規定：「由被告上訴或為被告之利益而上訴者，第二
    審法院不得諭知較重於原審判決之刑。但因原審判決適用法
    條不當而撤銷之者，不在此限。」、「前項所稱刑，指宣告
    刑及數罪併罰所定應執行之刑。」、「第1項規定，於第一
    審或第二審數罪併罰之判決，一部上訴經撤銷後，另以裁定
    定其應執行之刑時，準用之。」對第二審上訴案件之定應執
    行之刑，明定有不利益變更禁止原則之適用。又分屬不同案
    件之數罪併罰，倘一裁判宣告數罪之刑，曾經定其執行刑，
    再與其他裁判宣告之刑定其執行刑時，在法理上亦應同受此
    原則之拘束，最高法院105年度台抗字第973號裁定意旨亦同
    此見解。而數罪併罰之數刑罰有部分縱已執行完畢，於嗣後
    與他罪合併定執行刑，乃由檢察官換發執行指揮書執行應執
    行刑時，其前已執行之有期徒刑部分，應予扣除而已，此種
    情形仍符合數罪併罰要件，最高法院104年度台抗字第907號
    裁定意旨復同此。
三、經查，受刑人因犯如附表所示之罪，均經臺灣桃園地方法院
    106年訴字第471號判處如附表所示之刑，並就其中如附表編
    號2至5所示各罪，定應執行刑為有期徒刑12年，嗣經本院10
    7年度上訴字第350號、最高法院107年度台上字第3292號分
    別判決駁回上訴確定等情，有各該判決書及本院被告前案紀
    錄表在卷足憑。又受刑人犯如附表編號1所示之罪所處之刑
    ，已於民國107年7月27日易科罰金執行完畢，有本院被告前
    案紀錄表在卷足憑（見本院卷第70頁），惟如附表編號2至5
    所示4罪，係在如附表編號1所示之罪判決確定前所犯，且尚
    未執行完畢，則如附表編號1所示已先執行完畢之罪，因與
    如附表編號2至5所示尚未執行完畢之罪合併定應執行刑，僅
    係檢察官於換發指揮書執行時予以扣除已執行部分，仍符合
    數罪併罰要件。另附表編號1所示之罪係處得易科罰金之刑
    ，編號2至5所示4罪則係不得易科罰金之罪，而有刑法第50
    條第1項但書之情形，須經受刑人請求檢察官聲請定 其應執
    行刑者，始得依第51條規定定其應執行刑。茲受刑人已請求
    聲請人就如附表所示之罪聲請合併定應執行刑，有「臺灣桃
    園地方檢察署依102年1月23日修正之刑法第50條調查受刑人
    是否聲請定應執行刑調查表」1紙在卷足稽（見本院卷第43
    頁）。茲檢察官向附表犯罪事實最後判決（即本院107年度
    上訴字第350號）之本院聲請定其應執行之刑，本院審核認
    其聲請為正當，應予准許。惟參照前揭說明，本院定應執行
    刑，不得逾越刑法第51條第5款所定法律之外部界限，即不
    得重於附表編號1至5所示之罪宣告刑之總和20年4月，亦應
    受內部界限之拘束，即不得重於附表編號1之罪之宣告刑與
    編號2至5所示之罪所定之應執行刑之總和12年5月，並審酌
    受刑人犯罪之次數、情節、罪質、所犯數罪整體之非難評價
    ，就有期徒刑部分定其應執行之刑。
據上論斷，應依刑事訴訟法第477條第1項，刑法第53條、第51條
第5款、第50條第2項，裁定如主文。
中　　華　　民　　國　　109 　年　　2 　　月　　27　　日
                  刑事第十四庭  審判長法  官  黃斯偉
                                      法  官  紀凱峰 
                                      法  官  黎惠萍
以上正本證明與原本無異。
如不服本裁定，應於收受送達後5日內向本院提出抗告狀。
                                      書記官  李格瑤
中　　華　　民　　國　　109 　年　　2 　　月　　27　　日
附表：受刑人何文琳定應執行刑案件一覽表
編 號  1 2 3 罪名  毒品危害防制條例 槍砲彈藥刀 械管制條例 毒品危害防制條例 宣告刑  有期徒刑5月，如易科罰金，以新臺幣壹仟元折算壹日 有期徒刑3年4月，併科罰金新臺幣3萬元 有期徒刑7年10月 犯罪日期  106/04/11 105年10月間某日-106/04/12 106/02/11 偵查（自訴）機關年度案號  桃園地檢106年度毒偵字第2260號、106年度偵字第8946、12958號   最後事實審 法院 本院 本院 本院  案號 107年度上訴字第350號 107年度上訴字第350號 107年度上訴字第350號  判決日期 107/04/18 107/04/18 107/04/18 確定判決 法院 本院 最高法院 最高法院  案號 107年度上訴字第350號  107年度台上字第3292號  107年度台上字第3292號  判決 確定日期 107/04/18 107/08/16 107/08/16  備註  桃園地檢107年度執字第7373號（已執畢） 桃園地檢107年執字第12817號、109年執緝字第321號     編號2至5經判決合併定應執行 刑為有期徒刑12年   

編 號  4 5 罪名  毒品危害防制條例 毒品危害防制條例 宣告刑  有期徒刑7年10月 有期徒刑11月 犯罪日期  106/02/24 106/04/11 偵查（自訴）機關年度案號  桃園地檢106年度毒偵字第2260號、106年度偵字第8946、12958號  最後事實審 法院 本院 本院  案號 107年度上訴字第350號 107年度上訴字第350號  判決日期 107/04/18 107/04/18 確定判決 法院 最高法院 最高法院  案號  107年度台上字第3292號  107年度台上字第3292號  判決日期 107/08/16 107/08/16  備註  桃園地檢107年執字第12817號、109年執緝字第321號    編號2至5經判決合併定應執行刑為有期徒刑12年